

footandshadows@gmail.com



12347 Berlin, Germany



linkedin.com/in/binod-poudel-a547281b2

+49 (0) 1796723519

📆 https://binodpoudel.github.io/portfoliobinod

🔘 https://github.com/binodpoudel

# **BERUFSZIEL:**

#### Hallo!

Ich bin Full-Stack-Webentwickler, aber mit Schwerpunkt als Frontend-Entwickler (React.js). Neben der Web-Entwicklung habe ich Kenntnisse im Bereich Buchhaltung, Online-Marketing (SEO, Google, Facebook) und Erfahrungen als Trekkingführer. Das Programmieren erfüllt mich stets mit Freude! Lass uns zusammen etwas Cooles machen! Erzählen Sie mir Ihre Projektidee, und ich werde sie wahr werden lassen!

## **BILDUNG:**

- Ich arbeite und lerne derzeit Python (ChatGPT AI Tools) Online(Remote) FreeCodeCamp, Udemy, Stackoverflow und DEV Community
- Web und Softwareentwicklung, Diplom-Zertifikatskurs (10/2020) DCI Digital Career Institute GmbH, Leipzig, Deutschland
- Buchhaltung und Management (11/2007) Tribhuvan Universität, Bhairahawa, Nepal
- Höhere Schule (08/2001)

Tribhuvan Secondary Hochschule, Nawalpur, Nepal

# FÄHIGKEITEN: (FRONTEND-ENTWICKLER)

HTML5, CSS und JavaScript

React und React Hooks

React Router

Redux und Context API

Bootstrap, Material-UI und SCSS

UI/UX-Design

Git Hub Team-Workflow, Agile Methodologies.

#### FÄHIGKEITEN: (BACKEND-ENTWICKLER)

Node.js, Express.js und PHP

JWT Authentication methods,

**REST APIs.** 

Datenbank: MongoDB, Mongoose MySQL

und Docker

# BERUFSERFAHRUNG:

# Fullstack-webentwickler (Schwerpunkt Frontend-React-Entwickler)

INLOCON AG, Leipzig, Deutschland (02/2024 - Derzeit)

# Datenerfasser Als Inhaber Der Datenverarbeitung

Deutsche Bank Group, Leipzig-Schkeuditz, Deutschland (08/2023 - 10/2023)

# Freelancer

Freelancer und arbeitete an einem eigenen Projekt, Leipzig, Deutschland (01/2021-07/2023)

## Dokumentenkontrolleur

Halle Airport DHL hub, Leipzig, Deutschland (04/2017 - 10/2018)

#### Trekkingführer Und Teamleiter

Foot and Shadows Walking Holiday Tours (p.) Ltd. Kathmandu, Nepal (01/2011 - 05/2016)

## Freelancer Trekking-Führer

Trekking-Führer und Expeditionsführer, Kathmandu, Nepal (08/2009 - 12/2010)

## Marketing Manager Für Reisebüro

Makalu Adventure Travel and Tours (p.) Ltd. Kathmandu, Nepal (04/2008 - 07/2009)

## Leiter der Buchhaltung

Adventure Nepal Makalu Trekking (p.) Ltd. Kathmandu, Nepal (12/2006 - 03/2008)

# Assistenz Buchhalter

Lamsal und Company (Wirtschaftsprüfungsgesellschaft) Bhairahawa, Nepal (03/2004 - 11/2006)

#### **SPRACHE:**

Englisch (fließend)

Deutsch (Fortgeschrittene Kenntnisse)

## **INTERESSEN:**

Kochen

Meditation

Trekking

Reisen

Sozial Arbeit

Klettern